【裁判字號】    97,監,23
【裁判日期】    970903
【裁判案由】    指定禁治產人監護人
【裁判全文】
臺灣宜蘭地方法院民事裁定                97年度監字第23號
聲  請  人  己○○
上列聲請人聲請選定禁治產人丁○○之監護人事件，本院裁定如
下：
    主      文
選定聲請人己○○為禁治產人丁○○之監護人。
聲請程序費用新臺幣壹仟元由聲請人負擔。
    理      由
一、按民法第1110條規定：「禁治產人應置監護人。」；民法第
    1111條規定：「禁治產人之監護人，依下列之順序定之：(一)
    配偶。(二)父母。(三)與禁治產人同居之祖父母。(四)家長。(五)後
    死之父或母以遺囑指定之人。不能依前項規定定其監護人時
    ，由法院徵求親屬會議之意見選定之。」；民法第1131條第
    1項規定：「親屬會議會員，應就禁治產人之下列親屬與順
    序定之：(一)直系血親尊親屬。(二)三親等內旁系血親尊親屬。
    (三)四親等內之同輩血親。」；民法第1135條規定：「親屬會
    議，非有3人以上出席，不得開會，非有出席會員過半數之
    同意，不得決議。」
二、本件聲請意旨略以：聲請人係丁○○（男，民國○○年○月○○
    日生，身分證統一編號：Ｚ000000000號，住宜蘭縣三星鄉○
    ○村○○鄰○○路120之2號）之弟，丁○○於96年6月24日因
    梗塞性腦中風併雙側肢體癱瘓，已達心神喪失之程度，致不
    能處理自己之事務，業經本院於97年6月30日，以97年度禁
    字第7號裁定宣告為禁治產人，惟丁○○未有民法第1111條
    第1項所定之法定監護人，經丁○○之弟姊丙○○、庚○○
    、戊○○、甲○○、乙○○召開親屬會議，選定聲請人為丁
    ○○之監護人，故爰依民法第1111條第2項規定，聲請選定
    聲請人為禁治產人之監護人等語。
三、經查：聲請人主張之上開事實，業據聲請人提出戶籍謄本8
    份、本院97年度禁字第7號民事裁定1份、親屬會議紀錄1份
    在卷足憑，並經本院調取97年度禁字第7號卷宗核閱無訛，
    復經證人丙○○、庚○○、戊○○、甲○○、乙○○於本院
    訊問時證述屬實，堪信為真實。而本件聲請人係禁治產人丁
    ○○之弟，其既有意願擔任丁○○之監護人，應認其有能力
    ，並會依禁治產人之利益盡心監護。此外，聲請人亦無不宜
    監護之法定事由，爰依首開規定並參酌丁○○之親屬會議決
    議內容，選定聲請人己○○為禁治產人丁○○之監護人。
四、依非訟事件法第21條第1項，裁定如主文。
中    華    民    國    97    年    9    月     3    日
                  臺灣宜蘭地方法院家事法庭
                      法  官  蘇錦秀
以上正本與原本無異。
如不服本裁定，應於裁定送達後10日內向本院提出抗告狀（應附
繕本）。
中    華    民    國    97    年    9     月    4     日
                      書記官  邱淑秋


司法院資訊處製作；財團法人民間司法改革基金會備份。
